最高法院刑事判決　　　　　　九十六年度台上字第五四六三號
上　訴　人　甲○○
上列上訴人因違反槍砲彈藥刀械管制條例案件，不服台灣高等法
院中華民國九十六年七月五日第二審判決（九十六年度上訴字第
一二八八號，起訴案號：台灣新竹地方法院檢察署九十四年度偵
字第四四九五號），提起上訴，本院判決如下：
    主  文
上訴駁回。
    理  由
按刑事訴訟法第三百七十七條規定：上訴於第三審法院，非以判
決違背法令為理由不得為之；是提起第三審上訴，應以原判決違
背法令為理由，係屬法定要件；如果上訴理由狀並未依據卷內訴
訟資料具體指摘原判決不適用何種法則或如何適用不當，或所指
摘原判決違法情事顯與法律規定得為第三審上訴理由之違法情形
不相適合時，均應認其上訴為違背法律上之程式，予以駁回。本
件原判決撤銷第一審科刑之判決，改判仍論處上訴人甲○○未經
許可，寄藏可發射子彈具有殺傷力之改造手槍罪刑（累犯，處有
期徒刑四年，併科罰金新台幣八萬元），已詳敘其認定所憑之證
據及認定之理由。上訴人之上訴意旨略稱：(一)扣案之槍枝經鑑定
結果，其上並無上訴人之指紋，足證上訴人並未接觸到該槍枝，
如果係「江志明」所寄放，上訴人應會拿出來確認是否係槍枝，
否則日後如何交還，另上訴人亦於原審請求鑑定黑色置物袋內之
手機是否有上訴人之指紋，如上訴人未將手機借給「江志明」使
用，由上訴人自行使用，手機上應有上訴人之指紋，原審未予鑑
定，難令心服。(二)證人黎宗林同時為警方帶回偵詢，黎宗林看見
警方在警局時始拿出槍、彈要上訴人承認，且黎宗林於第一審審
理中證稱警方搜索到槍枝並未拍照存證，可見上訴人並無替「江
志明」寄藏槍枝，原審未依聲請再傳訊警員彭春明、尤漢忠及證
人黎宗林予以究明，有證據調查未盡之違法等語。
惟查：原判決依憑證人彭春明、尤漢忠於第一審審理中就搜索查
扣槍、彈經過之證述，上訴人於警詢及檢察官第一次訊問時之自
白，扣案之改造玩具手槍、子彈及其鑑驗報告，另「江志明」使
用之0000000000號行動電話與上訴人使用之0000000000號行動電
話於案發當天之通聯紀錄等證據，詳為說明其認定上訴人有本件
受「江志明」之託而寄藏扣案槍、彈犯行所憑之證據及認定之理
由，並就上訴人翻異前供或辯稱扣案之槍、彈係「江志明」拿去
放的，或辯稱不知有扣案槍、彈，警員於搜索時並未扣到槍、彈
，係到警局時才拿出來，警詢係因毒癮發作始承認等語，均不足
採納；另證人黎宗林雖證稱警員搜索到槍、彈並未當場令上訴人
辨識等語，及第一審法院送請鑑定扣案之槍、彈結果，其上並無
明顯之指紋可供鑑識，但均不足為有利上訴人之認定，分別於理
由內為指駁及說明，經核俱與卷內資料相符，原判決並無證據調
查未盡之違法。至上訴人借予「江志明」使用之手機上是否有上
訴人之指紋，與認定上訴人是否有本件寄藏槍、彈犯行無關，而
彭春明、尤漢忠、黎宗林已到庭證述在卷，原判決並已詳為說明
其取捨之理由，原審認事證明確，因而未為無益之鑑定、傳訊，
難謂違法。上訴意旨(一)(二)，或係就原審採證認事之適法職權行使
及原判決已說明之事項，或係就與犯罪構成要件無關之細節，再
為事實上之爭執，均非適法之第三審上訴理由；應認上訴人之上
訴違背法律上之程式，予以駁回。至原判決引用修正後之刑法第
四十七條資為累犯之論據，固有疏略，但不影響判決主旨，附此
敘明。
據上論結，應依刑事訴訟法第三百九十五條前段，判決如主文。
中　　華　　民　　國　九十六　年　　十　　月　 十二　 日
                      最高法院刑事第十一庭
                          審判長法官  林　永　茂
                                法官  蘇　振　堂
                                法官  蕭　仰　歸
                                法官  何　菁　莪
                                法官  郭　毓　洲
      本件正本證明與原本無異
                                      書  記  官
中　　華　　民　　國　九十六　年　　十　　月　 十八　 日
                                                      v
